【裁判字號】    98,易,1674
【裁判日期】    980904
【裁判案由】    贓物
【裁判全文】
臺灣板橋地方法院刑事判決              98年度易字第1674號
公  訴  人  臺灣板橋地方法院檢察署檢察官
被      告  甲○○
上列被告因贓物案件，經檢察官提起公訴（97年度偵字第30554
號），本院判決如下：
    主  文
甲○○犯收受贓物罪，累犯，處有期徒刑拾月。
    事  實
一、甲○○前因施用第一、二級毒品案件，經臺灣高等法院臺南
    分院以90年度上訴字第1028號判決判處有期徒刑8 月、6 月
    ，並定應執行刑為有期徒刑1 年1 月確定。又因施用第一、
    二級毒品案件，經臺灣嘉義地方法院以92年度訴字第458 號
    判決判處有期徒刑8 月、5 月確定；因偽造文書案件，經同
    院以92年度簡字第138 號判決判處有期徒刑5 月確定。末3
    罪刑另經臺灣嘉義地方法院以93年度聲字第93號裁定定應執
    行刑為有期徒刑1 年4 月，與前揭有期徒刑1 年1 月接續執
    行，於民國94年7 月21日執行完畢。詎仍不知悔改，竟基於
    收受贓物之犯意，於97年7 月16日上午5 時許至97年7 月24
    日下午5 時許間，在臺灣地區某不詳地點，自某不詳人士處
    ，收受丁○○於97年7 月16日上午5 時許，在臺北縣樹林市
    ○○街85號前，遭竊之車牌號碼QJ6-990 號輕型機車。嗣於
    97年7 月24日下午6 時許，甲○○在友人丙○○陪同下，將
    該車牽至不知情之戊○○所經營址設臺北縣樹林市○○路65
    號的機車行修理，且將原置放機車內之鑰匙1 串交予丙○○
    ，要其前往丁○○位在臺北縣樹林市之住處拿東西（丙○○
    所涉竊盜案件，業經臺灣板橋地方法院檢察署檢察官以97年
    度偵字第21488 號為不起訴處分確定），而丙○○甫以該鑰
    匙開門進入丁○○住處，即為丁○○及丁○○友人己○○發
    現，報警處理，進而查悉上情。
二、案經臺北縣政府警察局樹林分局報告臺灣板橋地方法院檢察
    署檢察官偵查起訴。
    理  由
一、訊據被告甲○○矢口否認有為收受贓物犯行，辯稱：其沒見
    過丁○○遭竊之車牌號碼QJ6-990 號輕型機車，97年7 月24
    日下午6 時許，牽往戊○○經營之機車行修理的機車，是其
    自己所有的另輛機車云云。經查：
（一）車牌號碼QJ6-990 號輕型機車係車主丁○○於97年7 月16
      日上午5 時許，在臺北縣樹林市○○街85號前，遭不詳人
      士竊取之事實，業經證人即被害人丁○○於檢察官偵訊時
      證述甚詳（見乙○97偵21488 偵查卷第71頁），並有臺北
      縣政府警察局車輛協尋電腦輸入單1 份在卷可稽（見乙○
      97偵21488 偵查卷第31頁），自屬真實。觀之證人即被告
      友人丙○○、證人即機車行老闆戊○○之證言（詳如理由
      （二）１所載），尚可知該機車於97年7 月24日，係在被
      告持有中，且被告有以磨砂機磨該機車引擎號碼之行為。
      此等不尋常之舉動，與被告刻意否認持有丁○○遭竊機車
      之辯詞相互以參（詳如理由（二）２所載），被告主觀上
      對該機車屬於贓物，自是知之甚稔。被告否認此輛機車為
      其所竊，依卷附仁愛醫院97年11月27日仁字第97259 號函
      所附病歷資料所載（見偵查卷第23至46頁），被告於97月
      7 年16日機車失竊時間前後即97年7 月15日至17日確因病
      住院，難以遽認所辯不實。然該機車既具有一定財產價值
      ，非得任意拾得，被告亦未為此辯解，而事後被告確係持
      有該贓車，主觀上又知悉此車為贓物，檢察官指稱被告乃
      是收受他人竊取之贓物，洵屬有據。
（二）被告雖以前詞置辯。惟：
    １丙○○於97年7 月24日下午5 、6 時許，前往被告位在臺
      北縣樹林市之住處，見到被告以磨砂機在磨1 輛銀色三陽
      迪奧機車之引擎號碼，之後，被告牽該機車，丙○○騎乘
      自己的機車，同往戊○○經營之機車行，被告並交付鑰匙
      1 串予丙○○，要其前往丁○○位在臺北縣樹林市之住處
      拿東西，丙○○甫以該鑰匙開門進入丁○○住處，即為丁○○、己○○發現，報警處理，因丁○○之鑰匙與機車係
      一併遭竊，丙○○乃帶警察前往戊○○經營之機車行找車
      ，但已被騎走等情，業據證人丙○○於檢察官偵訊及本院
      審理時證述明確（見乙○97偵21488 偵查卷第74、75頁；
      偵查卷第56頁；本院卷第54、55頁），核與證人戊○○於
      檢察官偵訊及本院審理時所證：被告在丙○○陪同下，於
      97年7 月24日下午6 時許，將1 輛沒有車牌，近似銀色的
      白灰色三陽迪奧機車，送至其經營之機車行裝空器濾清器
      ，2 人離去幾十分鐘後，被告獨自返回機車行，神情緊張
      ，要求儘速裝上空氣濾清器，隨即離去等語（見乙○97偵
      21488 偵查卷第73、74頁；偵查卷第15頁；本院卷第55至
      57頁），悉相吻合。丙○○、戊○○所證其等見到被告持
      有的機車廠牌、型號、色澤，皆與丁○○遭竊之機車相符
      ，有前揭臺北縣政府警察局車輛協尋電腦輸入單1 份可供
      比對，而依證人丁○○所證，丙○○持有之鑰匙，確是丁○○住處大門鑰匙，且與車牌號碼QJ6-990 號輕型機車一
      併遭竊（見乙○97偵21488 偵查卷第71頁），足認被告持
      有之機車即為丁○○失竊之機車無誤。被告辯稱其未見過
      該機車云云，顯係卸責之詞。
    ２被告另辯稱牽往戊○○經營之機車行修理的機車，是自己
      所有另輛同廠牌乳白色機車云云，除與上開事證相違，亦
      為證人丙○○所駁斥，證稱：其見到之機車是銀色的，不
      是乳白色的等語（見本院卷第57頁反面）。以此詰之證人
      戊○○，同證稱：「被告有2 臺機車在我那邊修理，1 臺
      是山葉迅光125 ，印象中是黑色的，1 臺是比雅久HOT ，
      是50C.C.」，其沒有修過被告其他機車，也沒見過被告的
      乳白色機車等語（見本院卷第56頁反面、第57頁反面），
      俱與被告所辯相違。被告於檢察官偵訊時，原供稱：「（
      問：97年7 月24日是否有跟丙○○一起去機車行？）我有
      點不清楚了，當天丙○○一直打電話給我，要我去派出所
      說明，我沒有去，因為我被通緝，是丙○○要引我出來，
      但我沒有出來，也沒有跟丙○○見面」；「（問：對於戊○○說97年7 月24日當天確實是你跟丙○○一起去他店裡
      ，有何意見？）時間太久，我已經記不清楚了」（見偵查
      卷第15頁）；於本院準備程序時，仍未提及此事；迄本院
      審理期日，始突然云稱：「我之前也有牽迪奧的機車修理
      ，會沒有車牌是因為沒有駕照被開紅單，被扣了，車號是
      496 ，後面我不記得了，是買我的名字，乳白色的，那臺
      機車我不曉得在那裡，我當天牽的就是這臺車……」（見
      本院卷第57頁反面），自是臨訟卸責之詞。反之，由其矢
      口否認持有車牌號碼QJ6-990 號輕型機車，故意為與事實
      相反之陳述，對照前揭被告磨機車引擎號碼之舉動及該機
      車並無車牌等事實，適足證明被告明確知悉該車乃贓車，
      否則，豈需刻意飾詞遮掩？
（三）綜上所述，被告收受贓物之犯行，事證明確，應依法論科
      。至被告於本案審結前，另聲請傳喚丁○○、己○○就其
      等有無見到被告前往丁○○住處之事實作證，衡酌2 名證
      人已於檢察官偵訊時就此待證事實證述過（見乙○97偵21
      488 偵查卷第72、73頁），且該事實對本院前開認定不生
      影響，無重複調查之必要，併此敘明。
二、核被告所為，係犯刑法第349 條第1 項之收受贓物罪。被告
    有如事實欄所示之前案紀錄，於94年7 月21日執行完畢乙節
    ，有臺灣高等法院被告前案紀錄表1 份附卷可證（見本院卷
    第66至78頁），其於有期徒刑執行完畢5 年內，故意再犯本
    件有期徒刑以上之罪，為累犯，應依刑法第47條第1 項之規
    定加重其刑。爰審酌被告收受贓物，助長其他犯罪，有害社
    會治安，且犯後未能檢討己身過錯，任意指摘他人證言不實
    ，未見悔悟之心，犯後態度尚難謂佳，暨其犯罪之動機、目
    的、手段、素行、收受贓物之價值等一切情狀，檢察官具體
    求處有期徒刑10月（見本院卷第58頁反面），應屬允當，茲
    量處如主文所示之刑。
據上論斷，應依刑事訴訟法第299 條第1 項前段，刑法第349 條
第1 項、第47條第1 項，刑法施行法第1 條之1 第1 項、第2 項
前段，判決如主文。
本案經檢察官陳伯均到庭執行職務。
中    華    民    國    98    年    9     月     4    日
                刑事第十五庭    法  官  許炎灶
以上正本證明與原本無異。
如不服本判決應於收受判決後10日內向本院提出上訴書狀，並應
敘述具體理由；其未敘述上訴理由者，應於上訴期間屆滿後20日
內向本院補提理由書（均須按他造當事人之人數附繕本）「切勿
逕送上級法院」。
                                書記官  屠衛民
中    華    民    國    98    年    9     月    4    日
附錄本判決論罪科刑法條：刑法第349 條第1 項。
刑法第349 條
收受贓物者，處3 年以下有期徒刑、拘役或5 百元以下罰金。
搬運、寄藏、故買贓物或為牙保者，處5 年以下有期徒刑、拘役
或科或併科1 千元以下罰金。
因贓物變得之財物，以贓物論。


司法院資訊處製作；財團法人民間司法改革基金會備份。
